臺灣彰化地方法院彰化簡易庭民事判決
111年度彰簡字第455號
原      告  合作金庫商業銀行股份有限公司

法定代理人  雷仲達  
訴訟代理人  常治平  
被      告  陳慶隆  
上列當事人間請求清償債務事件，本院於民國111年10月17日言
詞辯論終結，判決如下：
    主      文
一、被告應給付原告新臺幣4萬338元，及自民國111年6月6日起
    至清償日止，按週年利率百分之1.845計算之利息，暨自民
    國111年7月6日起至清償日止，逾期在6個月以內者，按上開
    利率百分之10，逾期超過6個月者，按上開利率百分之20計
    算之違約金。
二、被告應給付原告新臺幣8萬3,330元，及自民國111年7月6日
    起至清償日止，按週年利率百分之1.845計算之利息，暨自
    民國111年7月6日起至清償日止，逾期在6個月以內者，按上
    開利率百分之10，逾期超過6個月者，按上開利率百分之20
    計算之違約金，每次違約狀態最高連續收取期數為9期。
三、訴訟費用由被告負擔。
四、本判決第一、二項得假執行，但被告如以新臺幣12萬3,668
    元為原告預供擔保，得免為假執行。
    事實及理由
一、原告主張：被告分別於民國109年6月5日、110年7月5日向原
    告借款新臺幣（下同）10萬元、10萬元，且約定利息均依中
    華郵政股份有限公司2年期存款額度未達500萬元定期儲金利
    率加計週年利率百分之1計算（現為週年利率百分之1.845）
    並機動調整，而違約金則均自應償付日起逾期在6個月以內
    者、逾期超過6個月者，各按上開利率百分之10、百分之20
    計算，且後者借款之違約金最高僅連續收取9期；然被告嗣
    於111年7月5日即未依約清償借款之本息，則依借款契約第5
    條第1項第1款之規定，剩餘借款本金4萬338元、8萬3,330元
    之債務應視為全部到期。因此，原告茲依借款契約，請求被
    告給付如主文第一、二項所示之剩餘本金、利息與違約金等
    語。
二、被告陳稱：被告對於積欠原告如主文第一、二項所示之剩餘
    本金、利息與違約金無意見，但被告是因洗腎、無法工作，
    才無法還款等語。
三、原告主張之上開事實，業據其提出借款契約、增補條款契約
    書、貸放資料查詢單、放款帳務資料查詢單為證，且被告亦
    已自認，故堪認上開事實為真正。從而，原告依借款契約，
    請求被告給付如主文第一、二項所示之本金、利息及違約金
    ，為有理由，應予准許。
四、關於假執行之說明：原告勝訴部分，所命給付金額合計未逾
    50萬元，爰依民事訴訟法第436條第2項、第389條第1項第5
    款之規定，依職權宣告假執行；並依民事訴訟法第436條第2
    項、第392條第2項之規定，依職權酌定相當擔保金額，宣告
    被告預供擔保，得免為假執行。
五、訴訟費用負擔之依據：民事訴訟法第78條。
中　　華　　民　　國　　111 　年　　10　　月　　18　　日
                  彰化簡易庭  法  官  許嘉仁
以上正本係照原本作成。
如不服本判決，須於判決送達後20日內向本院提出上訴狀（須按
他造當事人之人數附繕本）。如委任律師提起上訴者，應一併繳
納上訴審裁判費。
中　　華　　民　　國　　111 　年　　10　　月　　18　　日
        　　　　　　　        書記官  陳火典